臺灣臺北地方法院民事簡易判決
111年度北簡字第4629號
原      告  林建龍  
被      告  柯權峰  
上列當事人間請求債務人異議之訴事件，本院不經言詞辯論，判
決如下：
    主      文
原告之訴駁回。
訴訟費用由原告負擔。
    事實及理由
一、原告起訴主張：本院111年度司執字第18826號強制執行事件
    （下稱系爭執行事件）查扣之存款款項，是原告向朋友借錢
    從中賺生活費，查扣後多一筆債務又無法生活，甚至又再官
    司可能，為此，爰提起債務人異議之訴等語。並聲明：兩造
    間系爭執行事件之強制執行程序應予撤銷。
二、按原告之訴，依其所訴之事實，在法律上顯無理由者，法院
    得不經言詞辯論，逕以判決駁回之。民事訴訟法第249條第2
    項第2款定有明文。所謂顯無理由，係指依原告於訴狀內記
    載之事實觀之，在法律上顯然不能獲得勝訴之判決者而言。
    復依上開第249條第2項第2款於110年之修法理由第2點明示
    ，法院得就此款要件為調查，而以原告最後主張之事實為判
    斷依據。
三、次按執行名義成立後，如有消滅或妨礙債權人請求之事由發
    生，債務人得於強制執行程序終結前，向執行法院對債權人
    提起異議之訴，如以裁判為執行名義時，其為異議原因之事
    實發生在前訴訟言詞辯論終結後者，亦得主張之，此為強制
    執行法第14條第1項定有明文。所謂消滅債權人請求之事由
    ，係指足以使執行名義之請求權及執行力消滅之原因事實，
    如清償、提存、抵銷、免除、混同、債權之讓與、債務之承
    擔、解除條件之成就、和解契約之成立，或類此之情形，始
    足當之；至所稱妨礙債權人請求之事由，則係指使依執行名
    義所命之給付，罹於不能行使之障礙而言。再債務人所主張
    消滅或妨害債權人請求之事由，須係發生在執行名義成立之
    後者始得為之。若主張之事由在執行名義成立之前即已存在
    ，則為執行名義之裁判，縱有未當，亦非異議之訴所能救濟
    ，亦即如係以裁判為執行名義時，其為異議原因之事實發生
    在前訴訟言詞辯論終結前者，縱該為執行名義之裁判有何不
    當，即與異議之訴之要件不符，即不得提起。
四、經查：系爭強制執行事件，係被告持臺灣新北地方法院110
    年度板簡字第2003號判決暨確定證明書作為執行名義，聲請
    對原告強制執行，經本院民事執行處以系爭執行事件執行強
    制執行程序等節，業經本院調取系爭執行事件卷宗查閱無誤
    。原告提起本件債務人異議之訴，依其主張上開事由，並非
    上開執行名義成立後，有發生消滅債權人請求之事由，與強
    制執行法第14條第1項所定債務人異議之訴之要件不合，亦
    非債務人異議之訴所得救濟。原告即無從排除並撤銷系爭強
    制執行程序，亦已無阻止強制執行之實益。且經本院函詢原
    告尚有無其他提起債務人異議之訴之事由，原告於111年3月
    25日收受通知後迄未補狀，有該函文及回證可按，從而，本
    件無論原告上開主張可採與否，原告在法律上顯然均不能獲
    得勝訴之判決，原告依前開規定提起債務人異議之訴，即屬
    無據。從而，原告提起債務人異議之訴，訴請撤銷系爭強制
    執行程序，應認依其所訴之事實，在法律上顯無理由，且其
    情形無從補正，爰不經言詞辯論，逕以判決駁回之。
五、綜上，本件原告提起本件債務人異議之訴，請求將系爭執行
    事件之強制執行程序撤銷，依其所訴之事實，在法律上顯無
    理由，爰不經言詞辯論，應逕予駁回。
六、依民事訴訟法第249條第2項、第78條，判決如主文。
中　　華　　民　　國　　111 　年　　4 　　月　　12　　日
                 臺北簡易庭   法  官　徐千惠
以上正本係照原本作成。
如不服本判決，應於判決送達後20日內向本庭（臺北市○○區○○○
路0段000巷0號）提出上訴狀，並按他造當事人之人數附繕本。
如委任律師提起上訴者，應一併繳納上訴審裁判費。
中　　華　　民　　國　　111 　年　　4 　　月　　12　　日
　　　　　　　　　　　　　　　書記官　蘇冠璇